【裁判字號】    97,消債更,1367
【裁判日期】    970908
【裁判案由】    更生事件
【裁判全文】
臺灣板橋地方法院民事裁定          97年度消債更字第1367號
聲  請  人  甲○○
代  理  人  張泰昌律師
上列當事人因消費者債務清理事件聲請更生，本院裁定如下：
    主  文
聲請駁回。
聲請費用由聲請人負擔。
    理  由
一、按債務人對於金融機構因消費借貸、自用住宅借款、信用卡
    或現金卡契約而負債務，在聲請更生或清算前，應提出債權
    人清冊，以書面向最大債權金融機構請求協商債務清償方案
    並表明共同協商之意旨，消費者債務清理條例第151 條第1
    項定有明文。又聲請更生或清算不合程式或不備其他要件者
    ，法院應以裁定駁回之，但其情形可以補正者，法院應定期
    間先命補正，復為同條例第8 條所明定。
二、本件聲請人即債務人向本院聲請更生，雖主張：其有不能清
    償債務情事，前已提出債權人清冊，於97年5 月29日發函向
    最大債權金融機構萬泰商業銀行（下稱萬泰商銀）請求共同
    協商債務清償方案而不成立，且其無擔保或無優先權之債務
    總額未逾新臺幣1,200 萬元，復未經法院裁定開始清算程序
    或宣告破產云云。經查：債務人因有對於金融機構因消費借
    貸、自用住宅借款、信用卡或現金卡契約而負債務，且曾發
    函向最大債權金融機構萬泰商銀請求共同協商債務清償方案
    ，該函並經萬泰商銀於97年6 月2 日收受，有聲請人提出之
    上開函件影本、回執影本各一紙可稽。惟查：萬泰商銀於97
    年6 月2 日收受上開函件後，旋即於同年月16日發函通知聲
    請人於7 日內補齊前置協商申請書、近一個月金融機構債權
    人清冊、勞工保險被保險人投保資料表及明細正本等相關必
    要文件，惟聲請人迨至97年6 月27日均未向該行補正，萬泰
    商銀遂於97年6 月27日以「申請文件不符規定」為由退件，
    並函請聲請人備齊必要文件後再重新提出申請，業經本院依
    消費者債務清理條例第9 條第1 項規定職權向萬泰商銀查明
    上情屬實，並有該行提出之「前置協商補件通知函」及「前
    置協商退件通知函」影本各一份在卷可稽。而查上開文件聲
    請人並非無法提出，是其拒不補齊該文件予萬泰商銀，難認
    其有申請協商之真意，故其申請既經萬泰商銀以「申請文件
    不符規定」為由退件，應視同未申請，自亦無消費者債務清
    理條例第153 條：「自債務人提出協商請求之翌日起逾30日
    不開始協商，得逕向法院聲請更生」規定之適用。是聲請人
    本件聲請未遵循同條例第151 條第1 項之規定與全體金融機
    構債權人先行債務協商之機制，且上開欠缺又屬無從補正，
    依上說明，自應駁回其更生之聲請，爰裁定如主文。
中    華    民    國    97    年    9     月     8    日
              民事第一庭  法  官    高文淵
上為正本係照原本作成
如不服本裁定，應於裁定送達後10日內，以書狀向本院提出抗告
，並繳納抗告費新臺幣1 千元
中    華    民    國    97    年    9     月     8    日
                          書記官   許慧貞


司法院資訊處製作；財團法人民間司法改革基金會備份。
